# 关联方理解

提问人：liubin988513 时间：2012-08-19 10:15:54
陈老师，您好。为什么一方为第三方的合营企业，一方为第三方的合营或者联营企业，则双方为关联方？？？？合营企业各方不是都有否决权吗。谢谢您。

回答人：chenyiwei
回复 liubin988513 的帖子
根据IAS 24.BC27～BC29：
BC27 Respondents to the 2007 ED pointed out that one case had been excluded from the restructured definition without being explicitly stated as a change to IAS 24. When a person has joint control over a reporting entity and a close member of that person's family has joint control or significant influence over the other entity, the 2003 version of IAS 24 defined the other entity as related to the reporting entity. BC28 The Board noted that joint control is generally regarded as influence that is stronger than significant influence. Therefore, the Board concluded that the relationship described in paragraph BC27 should continue to be treated as a related party relationship. BC29 The definition in the 2003 version of IAS 24 did not include the reciprocal of the case described in paragraph BC27, nor did it deal with cases when a person or a third entity has joint control or significant influence over the two entities. The definition proposed in the 2007 ED would not have rectified these omissions. The Board decided to include these cases in the definition, to treat similar relationships in a consistent manner. In summary, whenever a person or entity has both joint control over a second entity and joint control or significant influence over a third entity, the amendments described in this paragraph and paragraph BC27 treat the second and third entities as related to each other.因为共同控制是介于控制和重大影响之间的，所以对共同控制在一定程度上比照控制处理。

提问人：liubin988513 时间：2012-08-19 16:52:00
谢谢陈老师。上市公司信息披露方法是不是突破了重大影响的关联方判断，如@关联自然人直接或者间接控制的，或者担任董事，高级管理人员的，除上市公司及其控股子公司以外的法人。这里担任高级人员的法人的母公司应该不算吧？？？？？

回答人：chenyiwei
关于两套口径下关联方界定的区别，《计学撮要》中有，可参照。

回答人：chenyiwei
我理解应不算。高级管理人员对上市公司也就是重大影响（控股股东、实际控制人兼任高级管理人员的情况除外）。因此相当于同受一方重大影响的两方中一方的控股股东，应不具有关联方关系。